【裁判字號】    91,易,424
【裁判日期】    920326
【裁判案由】    竊盜
【裁判全文】
臺灣嘉義地方法院刑事判決                          九十一年度易字第四二四號
    公  訴  人  臺灣嘉義地方法院檢察署檢察官
    被      告  辛○○
                丙○○
右列被告等因竊盜案件，經檢察官提起公訴（九十一年度偵字第三八一０號）及移
併辦（九十一年度偵字第五二六五號），本院判決如左：
    主  文
辛○○連續行使偽造私文書，足以生損害於他人，累犯，處有期徒刑柒月，扣案如附
表二所示之物均沒收；又共同連續攜帶兇器竊盜，累犯，處有期徒刑壹年，扣案之螺
絲起子壹支、斜嘴鉗壹支、剪刀壹支、鐵起子壹支及白手套壹雙均沒收。應執行有期
徒刑壹年陸月，扣案如附表二所示之物、螺絲起子壹支、斜嘴鉗壹支、剪刀壹支、鐵
起子壹支及白手套壹雙均沒收。
丙○○共同連續攜帶兇器竊盜，累犯，處有期徒刑壹年貳月。扣案之螺絲起子壹支、
斜嘴鉗壹支、剪刀壹支、鐵起子壹支及白手套壹雙均沒收。
    事  實
一、辛○○前曾於民國八十五年間因麻醉藥品管理條例案件，經臺灣板橋地方法院判
    處有期徒刑五月確定，於八十七年九月三日執行完畢；丙○○則於民國八十三年
    間因肅清煙毒條例案件，經臺灣高等法院臺南分院判處有期徒刑三年二月確定，
    於八十七年九月二十日執行完畢；二人均不知悔改：
    （一）辛○○基於為自己不法所有及竊盜、行使變造特種文件、行使偽造私文書
          之概括犯意，連續於九十年十一月間、九十一年一月三十日中午十二時許
          ，分別在臺南縣白河鎮○○路五號前，庚○○所有ＩＷ－四三九號大貨車
          內及臺南縣鹽水鎮○○里○○鄰○○路十二巷五十號前，己○○所有車號
          ＴＵ－八七三號大貨車內，竊取庚○○所有之身分證一張，及己○○所有
          之身分證、護照、信用卡三張（匯通銀行國泰人壽聯名卡，卡號0000
          000000000000號、中國信託商業銀行信用卡，卡號0000
          000000000000號、富邦銀行泛亞家族聯名卡，卡號0000
          000000000000號）；得手後將庚○○、己○○之身分證換貼
          自己之相片，予以變造；又連續八次持上開變造之庚○○身分證，偽以葉
          琪豪名義，偽造庚○○之署押於行動電話門號申請書上，向電信公司申請
          行動電話使用（泛亞電信門號三門：0000000000號、0000
          000000號、0000000000號；遠傳電信門號二門：000
          0000000號、0000000000號；和信電訊門號三門；00
          00000000號、0000000000號、0000000000
          號），致各電信公司不知情之職員陷於錯誤而分別核准其租用，致其獲得
          免付通話費達新臺幣（下同）四萬餘元之不法利益；辛○○復連續於如附
          表一編號一至三所示之犯罪時間、地點及商店名稱，持上開竊得之信用卡
          ，刷卡購買如附表一所示金額之物，偽造己○○本人於如附表一所示之時
          、地使用信用卡消費之電磁紀錄，且在簽帳單上偽造己○○之署押（詳如
          附表二），持交各該商店作為消費之憑據，以表示均係「己○○」消費之
          意，共計消費二萬四千九百七十七元，使如附表一所示商店不知情之店員
          不疑有他陷於錯誤，而交付其購買之商品，足生損害於如附表一所示之商
          店名稱、己○○之利益及聯合信用卡處理中心對信用卡管理之正確性。
    （二）丙○○與辛○○共同基於為自己不法所有之概括犯意聯絡，由丙○○駕駛
          車牌ＴＣ─三０一二號自小客車，搭載辛○○，於九十一年四月八日下午
          五時十分許，在嘉義縣朴子市○○○路與四維路口，竊取乙○○所有ＸＫ
          ─八九三號營業大貨車內無線電話乙台；又於九十一年四月八日晚間六時
          二十五分，在嘉義縣朴子市竹村里四二一巷五十一號，竊取丁○○所有Ｒ
          Ｗ─五七三九號自小客車內無線電話乙台，得手後即為丁○○發覺，惟陳
          志良、辛○○仍駕車逃逸。
    （三）丙○○承前意圖為自己不法所有之概括犯意，於九十一年四月二十九日下
          午四時許，在嘉義縣中埔鄉和睦里佳祿保齡球館前，自行持其所有客觀上
          具有危險性而足供為兇器使用之扳手，竊取壬○○所有，車牌號碼ＮＩ－
          ０六一七號車牌二面，懸掛於其自己所有，牌照已報廢之自用小客車上。
    （四）九十一年五月十六日凌晨二時十分許，丙○○偕辛○○、戊○○（由檢察
          官以罪嫌不足另為不起訴處分），駕駛前揭自用小客車外出，行經臺南縣
          善化鎮東隆里慶濟宮前，丙○○見癸○○所有，車牌號碼為ＫＫ－九七九
          號遊覽車停放於宮前，遂與辛○○共同承前意圖為自己不法所有之概括犯
          意聯絡，由丙○○持其所有客觀上具有危險性而足供為兇器使用之螺絲起
          子、斜嘴鉗、剪刀、鐵起子等工具，竊取車牌號碼ＫＫ－九七九號遊覽車
          內，使用執照為Ｓ0000000號、廠牌型號為ＩＣＯＭ－ＩＣ－二八
          ００Ｈ、機件號碼為０三六七六號之無線電對講機一部。嗣經警查獲，並
          扣得上開工具及白手套一雙。
二、案經嘉義縣警察局朴子分局報告臺灣嘉義地方法院檢察署檢察官偵查起訴。
    理  由
一、右揭事實（一），業據被告辛○○坦承不諱，核與被害人庚○○指訴：「我於九
    十年十一月初發現我停放在白河鎮○○路五號前之車號ＩＷ－四三九號大貨車內
    身分證失竊，並被非法申請多支行動電話門號」、己○○指訴：「九十一年一月
    三十日中午十二時許，我停放於住宅前之車號ＴＵ－八七三大貨車，車上有身分
    證、護照、三張信用卡被竊，三張信用卡均被盜刷」等語相符，復有變造之庚○○、己○○身分證各一紙、簽單四紙、庚○○未申請行動電話門號切結書（均影
    本）附於臺南縣警察局善化分局偵查卷宗可稽。
二、訊據被告丙○○坦承右揭事實（二）至（四）、被告辛○○坦承右揭事實（二）
    、（四）不諱，核與被害人乙○○指稱：「九十一年四月八日十七時四十五分左
    右發現我停放於朴子市○○○路、四維路口之ＸＫ─八九三號營業大貨車內無線
    電對講機失竊」、丁○○指訴：「九十一年四月八日下午十八時二十五分許我發
    現我所有之ＲＷ─五七三九號自小客車旁有一個可疑男子手上拿有一支尖嘴鉗及
    一台車用無線電，我就趨前質問該男子為何開我的車門及拆我的無線電，該男子
    即逃跑，就有一輛ＴＣ─三０一二號自小客車在路旁接應，車上駕駛座有另一名
    男子」等語相符並經丁○○於本院調查時當庭指認被告二人照片無誤、被害人壬○○指稱：「於九十一年四月二十九日十六時許，在嘉義縣中埔鄉和睦里佳祿保
    齡球館前，發現我的車牌ＮＩ－０六一七號二面均失竊」、癸○○指訴：「九十
    一年五月十六日六時十分發現我停放於善化鎮東隆里慶濟宮前之遊覽車ＫＫ－九
    七九號車上無線電對講機失竊」等情節綦詳及證人即查獲員警楊正紹證稱：「Ｔ
    Ｊ－八五二五號停放於空地，自稱要去小便那人（即被告辛○○），站在車子旁
    邊，地上有作案用的工具」、鐘國忠證稱：「我於九十一年四月八日十七時十分
    看見一部車牌ＴＣ─三０一二號自小客車停放於ＸＫ─八九三號營業大貨車後，
    車上下來二個男子，其中一人沿大貨車右側行走，至右車門，我看見他打開車門
    ，人進去就將車門關上，我在看見他下來時，手上拿著無線電對講機，走回ＴＣ
    ─三０一二號自小客車，由另一人開車離去」等語並當場指認被告辛○○之口卡
    無訛，經警查詢ＴＣ─三０一二號自小客車為丙○○所有，且被告等慣竊大貨車
    、無線電對講機等之犯罪習性均彰彰明甚，此外，復有車籍作業查詢資料一紙、
    照片四幀附卷及螺絲起子、斜嘴鉗、剪刀、鐵起子各一支及白手套一雙扣案可稽
    。綜上所述，被告等自白皆與事實相符，本件事證明確，被告二人之犯行均堪認
    定。
三、按信用卡上均有發卡銀行之名稱，以表彰係該銀行發行之信用卡，交由持卡人，
    持卡人於信用卡上簽名，係表彰該簽名之人持卡使用，得於一定額度內持卡簽帳
    消費，核屬私文書之性質。又於簽帳單上簽名係表示持卡人以信用卡在消費商店
    消費一定金額之確認，亦為私文書之一種。因之每次持信用卡消費，並在簽帳單
    偽造署押後，交由所消費之商家收執，應視為一個行使偽造文書行為。是核被告
    辛○○所為事實（一）部分，係犯刑法第三百二十條第一項之竊盜罪、第二百十
    二條之變造特種文書罪及第二百十六條、第二百十二條、第二百十條之行使偽造
    私文書罪、行使變造特種文書罪、第三百三十九條第一項之詐欺取財罪及第三百
    三十九條第二項之詐欺得利罪。被告先後變造庚○○及己○○之身分證，時間緊
    接，方法相同，觸犯構成要件相同之罪，顯係基於概括犯意為之，為連續犯，依
    刑法第五十六條之規定，以一罪論；而被告變造庚○○之身分證後復持以行使，
    變造之低度行為為行使之高度行為吸收；被告偽造庚○○之署押，係偽造私文書
    （電信服務申請書）之階段行為，偽造私文書後復持以行使，偽造之低度行為為
    行使之高度行為吸收，均不另論罪。又被告於簽帳單上偽造己○○署押之行為，
    係偽造私文書之部分行為，而偽造私文書之低度行為，應為行使之高度行為所吸
    收，均不另論罪。被告利用不知情之如附表一所示商店名稱之店員遂行如附表一
    所示犯行，係間接正犯。又被告先後多次竊盜、行使變造特種文書、行使偽造私
    文書、詐欺得利及詐欺取財犯行，均時間緊接，方法相同，觸犯構成要件相同之
    罪名，顯係基於概括犯意為之，皆為連續犯，應依刑法第五十六條之規定，各以
    一罪論，並加重其刑。又被告所犯上開各罪間，有方法、結果之牽連關係，為牽
    連犯，應從一重之連續行使偽造私文書罪處斷。
四、按刑法第三百二十一條第一項第三款之攜帶兇器竊盜罪，係以行為人攜帶兇器竊
    盜為其加重條件，此所謂兇器，其種類並無限制，凡客觀上足對人之生命、身體
    、安全構成威脅，具有危險性之兇器均屬之，且祇須行竊時攜帶此種具有危險性
    之兇器為已足，並不以攜帶之初有行兇之意圖為必要。螺絲起子為足以殺傷人生
    命、身體之器械，顯為具有危險性之兇器。最高法院七十九年台上字第五二五三
    號著有判例可資參照。是上開螺絲起子、斜嘴鉗、剪刀、鐵起子各一支，均足以
    殺傷人生命、身體，客觀上具有危險性，顯為具有危險性之兇器。核被告丙○○
    所犯事實（二）、（三）、（四）之犯行，被告辛○○所犯事實（二）、（四）
    之犯行，均係犯刑法第三百二十一條第一項第三款之攜帶兇器竊盜罪。公訴意旨
    就事實（二）部分，認應依刑法第三百二十條第一項之普通竊盜罪處斷，尚有未
    洽，惟起訴事實相同，爰依法變更起訴法條。被告丙○○、辛○○就上開事實（
    二）、（四）之加重竊盜犯行，有犯意聯絡及行為分擔，係共同正犯。被告丙○○先後四次加重竊盜犯行，辛○○先後三次加重竊盜犯行，時間緊接，均觸犯構
    成要件相同之罪名，顯係基於概括犯意為之，皆成立連續犯，應依刑法第五十六
    條規定，各以一罪論，並加重其刑。公訴人移送併案部分（九十一年偵字第五二
    六五號），與起訴部分為同一事實之案件，為原起訴效力所及，本院自得併予審
    酌。另查，被告丙○○前曾於八十三年間因肅清煙毒條例案件，經臺灣高等法院
    臺南分院判處有期徒刑三年二月確定，於八十七年九月二十日執行完畢；被告辛○○則於八十五年間因麻醉藥品管理條例案件，經臺灣板橋地方法院判處有期徒
    刑五月確定，於八十七年九月三日執行完畢；此有臺灣嘉義地方法院檢察署刑案
    資料查註紀錄表及臺灣高等法院被告全國前案紀案表在卷可參，其等於五年以內
    再犯本件有期徒刑以上之罪，均為累犯，各依刑法第四十七條之規定加重其刑，
    並遞加重之。爰審酌被告等均正值青壯時期，不思以正當工作賺取金錢，而以非
    法手段牟取他人財物，造成被害人之損失、其等犯罪之動機、目的、惟被告二人
    犯後均坦認犯行，態度尚佳等一切情狀，各量處如主文所示之刑，以資懲儆。
五、被告辛○○連續八次偽造庚○○之署押於行動電話門號申請書上，該八枚署押均
    未扣案，惟並無證據證明業已滅失，及如附表二所示之物，不問是否屬於被告等
    所有，均應依刑法第二百十九條規定宣告沒收之。另扣案之螺絲起子、斜嘴鉗、
    剪刀、鐵起子各一支及白手套一雙，係被告丙○○所有供其等犯罪所用之物，業
    據被告等供承在卷，應依刑法第三十八條第一項第二款規定宣告沒收之。
六、移送意旨另以：九十一年五月十六日凌晨三時十分許，辛○○、丙○○、戊○○
    （由檢察官以罪嫌不足另為不起訴處分）駕車行經臺南縣善化鎮六分里東勢宅五
    十四號前，丙○○見甲○○所有，車牌號碼為ＴＪ－八五二五號自用小客車停放
    於路旁，遂與辛○○承前之概括犯意聯絡，由辛○○攜帶前揭工具下車，於行竊
    時為警查獲等語，然查：被告辛○○持工具正預備行竊時，即為臺南縣警察局善
    化分局東昌派出所巡邏員警發現其等形跡可疑，當場查獲，有證人楊正紹上開證
    詞在卷可稽，是被告等尚未著手，僅屬預備階段，而刑法上對於預備竊盜並無處
    罰明文，亦難令被告等負何種罪責，併予敘明。
據上論斷，應依刑事訴訟法第二百九十九條第一項前段、第三百條，刑法第二十八條
、第五十六條、第三百二十一條第一項第三款、第二百十六條、第二百十條、第二百
十二條、第三百三十九條第一項、第二項、第五十五條、第四十七條、第三十八條第
一項第二款、第二百十九條，判決如主文。
本案經檢察官李文和到庭執行職務
中    華    民    國      九十二      年      三      月   二十六    日
                          臺灣嘉義地方法院刑事第一庭
                              審判長法  官  夏  金  郎
                                    法  官  盧  鳳  田
                                    法  官  陳  俞  婷
右正本證明與原本無異。
如不服本判決，應於判決送達後十日內向本院提出上訴狀( 應附繕本 )。
中    華    民    國      九十二      年      四      月     一      日
                                    書記官  李  彩  娥
附表一：
┌──┬──────┬──────┬─────┬───┬────┬───┐
│編號│  犯罪時間  │  犯罪地點  │ 商店名稱 │物  品│金額（新│所使用│
│    │            │            │          │      │臺幣）  │信用卡│
├──┼──────┼──────┼─────┼───┼────┼───┤
│一  │九十一年一月│臺南縣新營市│ 全國電子 │數位影│五千四百│中國信│
│    │三十日下午一│民權路五十四│ 專賣店   │音光碟│九十元  │託商業│
│    │時四十八分許│號          │          │機一台│        │銀行  │
├──┼──────┼──────┼─────┼───┼────┼───┤
│二  │九十一年一月│臺南縣新營市│ 鈺珊珠寶 │金  飾│九千九百│富邦銀│
│    │三十日下午二│復興路五號  │ 銀樓     │      │三十七元│行    │
│    │時許        │            │          │      │        │      │
├──┼──────┼──────┼─────┼───┼────┼───┤
│三  │九十一年一月│同右        │ 同右     │同右  │九千五百│匯通銀│
│    │三十日下午二│            │          │      │五十元  │行    │
│    │時許        │            │          │      │        │      │
└──┴──────┴──────┴─────┴───┴────┴───┘
附表二：
┌──┬──────────────┬─────────────────┐
│編號│  文  書  名  稱            │  應  沒  收  之  物              │
├──┼──────────────┼─────────────────┤
│一  │在如附表一編號一所示之商店名│偽造「己○○」之署押共二枚（為電子│
│    │稱消費所簽立之簽帳單        │刷卡機，二聯式，一聯交由客戶收執，│
│    │                            │一聯由商店留存，在客戶收執聯上簽留│
│    │                            │署押，即同時複寫於其他一聯）。    │
├──┼──────────────┼─────────────────┤
│二  │在如附表一編號二所示之商店名│偽造「己○○」之署押共三枚（為壓印│
│    │稱消費所簽立之簽帳單        │機壓印，三聯式，一聯交由客戶收執，│
│    │                            │一聯由商店留存，一聯供請款用，在客│
│    │                            │戶收執聯上簽留署押，即同時複寫於其│
│    │                            │他二聯）。                        │
├──┼──────────────┼─────────────────┤
│三  │在如附表一編號三所示之商店名│偽造「己○○」之署押共三枚（為壓印│
│    │稱消費所簽立之簽帳單        │機壓印，三聯式，一聯交由客戶收執，│
│    │                            │一聯由商店留存，一聯供請款用，在客│
│    │                            │戶收執聯上簽留署押，即同時複寫於其│
│    │                            │他二聯）。                        │
└──┴──────────────┴─────────────────┘
附錄法條
中華民國刑法第三百二十一條
犯竊盜罪而有左列情形之一者，處六月以上、五年以下有期徒刑：
一  於夜間侵入住宅或有人居住之建築物、船艦或隱匿其內而犯之者。
二  毀越門扇、牆垣或其他安全設備而犯之者。
三  攜帶兇器而犯之者。
四  結夥三人以上而犯之者。
五  乘火災、水災或其他災害之際而犯之者。
六在車站或埠頭而犯之者。
前項之未遂犯罰之。
中華民國刑法第二百一十六條
 (行使偽造變造或登載不實之文書罪)
行使第二百十條至第二百十五條之文書者，依偽造、變造文書或登載不實
事項或使登載不實事項之規定處斷。
中華民國刑法第二百一十條
 (偽造變造私文書罪)
偽造、變造私文書，足以生損害於公眾或他人者，處五年以下有期徒刑。
中華民國刑法第二百一十二條
 (偽造變造特種文書罪)
偽造、變造護照、旅券、免許證、特許證及關於品行、能力服務或其他相
類之證書、介紹書，足以生損害於公眾或他人者，處一年以下有期徒刑、
拘役或三百元以下罰金。
中華民國刑法第三百三十九條
 (普通詐欺罪)
意圖為自己或第三人不法之所有，以詐術使人將本人或第三人之物交付者
，處五年以下有期徒刑、拘役或科或併科一千元以下罰金。
以前項方法得財產上不法之利益或使第三人得之者，亦同。
前二項之未遂犯罰之。


司法院資訊處製作；財團法人民間司法改革基金會備份。
